【裁判字號】    92,保險,26
【裁判日期】    921222
【裁判案由】    給付保險金
【裁判全文】
臺灣臺南地方法院民事判決  九十二年度保險字第二六號
    原      告    甲○○
    被      告    國泰人壽保險股份有限公司
    法定代理人    乙○○
    訴訟代理人    黃正安律師
    複  代理人    郭淑慧律師
                  蔡淑文律師
右當事人間請求給付保險金事件，本院（言詞辯論終結日期：九十二年十二月八日）
判決如左：
    主      文
原告之訴及其假執行之聲請均駁回。
訴訟費用由原告負擔。
    事      實
甲、原告方面：
    一、聲明：被告應給付原告新台幣（下同）陸拾萬元，及自起訴狀繕本送達翌日
        起至清償日止，按週年利率百分之五計算之利息，並願供擔保請准宣告假執
        行。
    二、陳述：
      （一）原告之兄陳進丁前曾以原來所投保之保險向被告貸款，因利率高達年息
            七．五％，向被告要求調降利率時，被告表示必須另外購買保額二十萬
            元之保險始能調降利率，陳進丁乃於九十一年二月二十日向被告投保「
            國泰鍾意三一三終身壽險」，之後，被告始將利率調降至年息五．四％
            ，而依據陳進丁於九十一年二月二十日向被告所投保「國泰鍾意三一三
            終身壽險」之保險契約內容，於陳進丁身故時，被告應按總保險額三倍
            即六十萬元給付保險金，今陳進丁已於九十二年二月二十六日身故，其
            保險金受益人為原告，詎原告向被告申請理賠時，被告卻以陳進丁於投
            保前曾因鼻咽疾病求診，投保時漏未對此健康狀況作書面聲明，而依保
            險法第六十四條規定解除保險契約。
      （二）被告據以解約之依據為陳進丁於九十一年二月二十日前往成大醫院耳鼻
            喉科初診，該初診記錄顯示陳進丁係因右耳耳鳴及鼻內分泌物帶血絲等
            情況於九十一年二月二十日就診，而次日即九十一年二月二十一日陳進
            丁與被告簽訂保險時，針對「最近二個月是否曾因受傷或生病接受醫師
            治療、診療或用藥」之書面詢問事項，回答「否」，故認陳進丁於簽約
            時有所隱瞞。惟查，陳進丁實際與被告簽約之時間為九十一年二月二十
            日晚間七時許，並非九十一年二月二十一日；且陳進丁於簽約時並不知
            自己罹患鼻咽癌而有意隱瞞，否則其如有意帶病投保，應可延至九十一
            年二月二十三、四以後始前往成大醫院就診，而不致留人口實。事實上
            ，陳進丁係於九十一年二月二十日在成大醫院耳鼻喉科初診後，次日即
            九十一年二月二十一日在同醫院接受鼻咽切片檢查，至九十一年二月二
            十七日成大醫院完成病理組織切片報告，報告顯示陳進丁罹患鼻咽癌，
            之後，嗣於九十二年二月二十六日因鼻咽癌病逝。
      （三）依據「國泰鍾意三一三終身壽險」契約條款第四條之約定，癌症為特定
            重大疾病，而於保險有效期間內經診斷罹患特定重大疾病時，應按當年
            度總保險金額百分之一百三十給付保險金。陳進丁由九十一年二月二十
            七日之病理組織切片報告得知罹患鼻咽癌後，即將其在成大醫院初診及
            檢驗情形向被告告知並申請理賠，然被告僅以保單須三十天始生效為由
            拒絕理賠，卻未於一個月內解除契約，故第一年期滿後被告又繼續向陳
            進丁收取第二年保費三二九五０元，之後，陳進丁病逝，原告向被告申
            請理賠，卻遭被告解約及拒絕理賠。
      （四）綜上所述，陳進丁係為能享有較低之房貸利率而依被告建議購買系爭保
            險，且實際上，開始洽談保險時其尚未至成大醫院初診，又其雖於九十
            一年二月二十日至成大醫院初診，惟症狀為右耳有耳鳴及鼻分泌物有血
            絲等輕微症狀，並不知已罹患鼻咽癌，故不以為意，因而在二個月內是
            否因傷或病接受治療之書面詢問時回答無，實則並無帶病投保違反告知
            義務之故意，且陳進丁於得知罹患鼻咽癌向被告申請理賠時，若其訂約
            時有違反告知義務，則被告於陳進丁申請特定重大疾病理賠時業已知悉
            ，其未於一個月內解約，則時隔一年後實不能解除契約，故被告拒絕理
            賠實非有理。
      （五）對於鈞院向成大醫院函詢調查結果，陳進丁係於九十一年二月二十日下
            午前往成大醫院耳鼻喉科看門診，該次係排在當日下午第三診看診等情
            ，不爭執。
      （六）對於被告主張：陳進丁於九十二年二月二十六日過世後，被告係於九十
            二年三月五日經由受益人即原告簽立同意查詢書後，經成大醫院於九十
            二年四月十四日提供陳進丁之病歷內容摘要表予被告，被告嗣並於九十
            二年四月二十三日發函予原告表示解除本件保險契約等情，不爭執。
    三、證據：提出陳進丁按年息七．九％攤還本息之收據二張、陳進丁按年息五．
        四％攤還本息之收據二張、保單一份、被告九十二年六月十二日解約函一份
        、成大醫院耳鼻喉科初診記錄一份、成大醫院診斷證明書一份、病理組織切
        片報告一份、死亡證明書一份、電話錄音及其譯文各一份等為證，並聲請傳
        訊證人許雲卿、張麗卿。
乙、被告方面：
    一、聲明：如主文所示，如受不利判決，願供擔保請准免為假執行。
    二、陳述：
      （一）原告固不否認被保險人陳進丁確曾於九十一年二月二十日下午，因右耳
            耳鳴一至二個月及鼻分泌物帶血絲等病症，而赴成大醫院耳鼻喉科就醫
            ，惟爭執簽約日為九十一年二月二十日晚間，並非九十一年二月二十一
            日，係簽約後隔日始赴成大醫院接受切片檢查，其並未知悉自己有罹患
            鼻咽癌等語。惟查，保險法第六十四條係規定：「訂立契約時要保人對
            於保險人之書面詢問，應據實說明，要保人故意隱匿或因過失遺漏或為
            不實之說明，足以變更或減少保險人對於危險之估計，保險人得解除契
            約‧‧‧」等語，亦即，據實說明義務之違反不以故意隱匿為要件，因
            過失遺漏或為不實說明均該當。查被保險人陳進丁已因有耳鳴、鼻血絲
            等病症就醫，且醫生並隨即安排隔日切片檢查，顯見病情不單純，且於
            切片檢查後即證實為鼻咽癌，則其「因耳鳴、鼻血絲就醫且即將進行切
            片檢查之事實」，自已大大影響保險人對危險之估計，不因被保險人是
            否明確知悉自己已罹癌或因過失未據實告知而有間。故本案之爭執點，
            應係被保險人於投保時（即九十一年二月二十日晚間七時許），是否已
            有「因耳鳴、鼻帶血絲前往成大醫院就診並安排隔日切片檢查」之事實
            ，或已知疑似罹患鼻咽癌之事實，而依據成大醫院九十二年十一月二十
            八日函覆鈞院之覆函顯示，陳進丁於九十一年二月二十日下午前往成大
            醫院耳鼻喉科看門診時，主治醫師歐俊巖已經告知陳進丁疑似罹患鼻咽
            癌，乃被保險人陳進丁嗣於當日晚間投保本件保險時，卻於告知書第一
            項「最近二個月是否曾因受傷或生病接受醫師治療、診療或用藥？」，
            勾選「否」，於「※被保險人及配偶、子女現在過去之健康情形若有上
            列所述的情況，請詳填：姓名、病名（受傷部位）、就診醫院、就診期
            間、診療過程（門診或住院）、有無手術、有無後遺症」乙欄，空白未
            填，明顯違反據實說明義務。
      （二）被保險人陳進丁係於九十二年二月二十六日死亡，嗣於九十二年三月五
            日由受益人即原告甲○○簽立「同意查詢聲明書」後，經成大醫院於九
            十二年四月十四日提供「病歷內容」摘要表，被告始知九十一年二月二
            十日被保險人有求診記錄，則被告於九十二年四月二十三日即發函解除
            契約，顯未逾一個月之除斥期間。原告主張被告早於一年多前即已知悉
            一節，被告加以否認，原告就此應為舉證。又系爭保險契約既經解除，
            則原告依據保險契約關係，本於保險受益人之地位，訴請被告給付本件
            保險金六十萬元，並加給自起訴狀繕本送達翌日起至清償日止，按年息
            百分之五計算之法定遲延利息云云，自屬無據。
      （三）依兩造不爭執之保險契約第十條的約定，被保險人經診斷為癌症時，保
            險公司應按總保險金額百分之一百三十給付特定重大疾病保險金，並可
            免繳未到期之各期保險費，且契約繼續有效，可謂相當優厚被保險人。
            被保險人若於訂約後，確有告知被告渠已罹癌並向被告公司請求給付，
            被告保險公司卻未答覆或理賠，被保險人豈有可能於漫長一年中均未質
            疑、追討？甚至還續繳第二期之保險費三萬餘元？完全置自己之權益於
            不顧？由此可見被保險人於生前，應該並未以此請求理賠，原告所述悖
            於情理，不足採信。
      （四）對於鈞院向成大醫院函詢調查結果，陳進丁係於九十一年二月二十日下
            午前往成大醫院耳鼻喉科看門診，該次係排在當日下午第三診看診等情
            ，不爭執。
    三、證據：提出同意查詢聲明書一份、成大醫院病歷內容摘要表一份、成大醫院
        耳鼻喉科初診紀錄一份、業務員招攬訪問報告暨自行調查表一份為證，並聲
        請向成大醫院函詢陳進丁於九十一年二月二十日前往耳鼻喉科求診之經過情
        形。
丙、本院依職權向國立成功大學醫學院附設醫院調取陳進丁之病歷資料。依職權函查
    陳進丁使用健保卡就診之紀錄，
    理      由
一、本件原告起訴主張：原告之兄陳進丁於九十一年二月二十日晚間七時許，向被告
    公司投保「國泰鍾意三一三終身壽險」，依據該保險契約之內容，於陳進丁身故
    時，被告應按總保險額三倍即六十萬元給付保險金，今陳進丁已於九十二年二月
    二十六日身故，其保險金受益人為原告，詎原告向被告申請理賠時，被告卻以陳
    進丁於投保前曾因右耳耳鳴及鼻內分泌物帶血絲等情況，而於九十一年二月二十
    日下午就診，嗣與被告簽訂保險時，針對「最近二個月是否曾因受傷或生病接受
    醫師治療、診療或用藥」之書面詢問事項，回答「否」，乃以陳進丁於簽約時漏
    未對此健康狀況作書面聲明為由，依保險法第六十四條規定解除保險契約，惟陳
    進丁於簽約時並不知自己罹患鼻咽癌，遂就被告書面詢問二個月內是否因傷或病
    接受治療時，回答無，實則並無帶病投保違反告知義務之故意，事實上，其係於
    九十一年二月二十日在成大醫院耳鼻喉科初診後，次日即九十一年二月二十一日
    在同醫院接受鼻咽切片檢查，嗣直到九十一年二月二十七日成大醫院完成病理組
    織切片報告，顯示陳進丁罹患鼻咽癌後始知悉上情，況陳進丁於九十一年二月二
    十七日得知罹患鼻咽癌後，即已將其在成大醫院初診及檢驗情形向被告告知並申
    請理賠，然被告僅以保單須三十天始生效為由拒絕理賠，卻未於一個月內解除契
    約，故第一年期滿後被告又繼續向陳進丁收取第二年保費三二九五０元，則陳進
    丁於締約時縱有違反告知義務情事，然被告嗣於陳進丁申請特定重大疾病理賠時
    既已知悉，則被告未於一個月內解約，時隔一年後自不能解除契約，故被告拒絕
    理賠實非有理，爰依據保險契約關係，訴請被告如數給付本件保險金六十萬元，
    並加給自起訴狀繕本送達翌日起至清償日止，按年息百分之五計算之法定遲延利
    息等語。
二、被告則以：被告公司固曾與原告之兄陳進丁訂立本件保險契約，然該保險契約業
    經被告於九十二年四月二十三日發函予原告表示解除在案，蓋陳進丁於投保前即
    因有耳鳴、鼻帶血絲等病徵而於九十一年二月二十日下午就醫，醫生並隨即安排
    隔日作切片檢查，顯見其病情並不單純，且於切片檢查後即證實為鼻咽癌，則其
    「因耳鳴、鼻帶血絲就醫並安排隔日切片檢查等事實」，自已大大影響保險人對
    危險之估計，況陳進丁於九十一年二月二十日下午前往成大醫院耳鼻喉科看門診
    時，主治醫師歐俊巖亦已告知陳進丁疑似罹患鼻咽癌，乃被保險人陳進丁嗣於當
    日晚間投保本件保險時，卻於告知書第一項「最近二個月是否曾因受傷或生病接
    受醫師治療、診療或用藥？」，勾選「否」，於「※被保險人及配偶、子女現在
    過去之健康情形若有上列所述的情況，請詳填：姓名、病名（受傷部位）、就診
    醫院、就診期間、診療過程（門診或住院）、有無手術、有無後遺症」乙欄，空
    白未填，明顯違反據實說明義務，則依據保險法第六十四條第二項規定，被保險
    人違反據實告知義務時被告公司得解除保險契約，故被告公司依上開規定，於九
    十一年二月二十日知悉被保險人陳進丁有上開違反告知義務情事後，於九十二年
    四月二十三日立即發函解除契約，顯未逾一個月之除斥期間，是該保險契約既經
    解除，則被告公司理當不負任何理賠責任，從而，本件原告之請求自屬無據等語
    ，資為抗辯。
三、查本件有關原告主張：原告之兄陳進丁於右揭時地向被告公司投保「國泰鍾意三
    一三終身壽險」，依據該保險契約之內容，於陳進丁身故時，被告應按總保險額
    三倍即六十萬元給付保險金，今陳進丁已於九十二年二月二十六日身故，其保險
    金受益人為原告，詎原告向被告申請理賠時，被告卻拒絕給付本件保險金六十萬
    元，並以陳進丁於投保前曾因右耳耳鳴及鼻內分泌物帶血絲等情況，而於九十一
    年二月二十日下午就診，嗣與被告簽訂保險時，針對「最近二個月是否曾因受傷
    或生病接受醫師治療、診療或用藥」之書面詢問事項，回答「否」，乃以陳進丁
    於簽約時漏未對此健康狀況作書面聲明為由，依保險法第六十四條規定解除保險
    契約等情，業據原告提出保單一份、解約函一份、成大醫院耳鼻喉科初診記錄一
    份、成大醫院診斷證明書一份、病理組織切片報告一份、死亡證明書一份等為證
    ，並經證人即招攬本件保險之營業員許雲卿到庭證述明確，此部份且為被告所不
    爭，固堪信為真實。惟兩造既另以前揭情詞互辯，則本件自應審究：被保險人
    陳進丁於投保本件保險時，就被告公司所為之書面詢問事項，是否違反說明義務
    且足以變更被告公司對於危險之評估？被告公司可否據以解除本件保險契約？
    被告公司於九十二年四月二十三日發函予原告表示解除本件保險契約，是否已逾
    一個月之除斥期間，因而不得主張解除本件保險契約？茲分述如下：
    （一）按「訂立契約時，要保人對於保險人之書面詢問，應據實說明」；「要保
          人故意隱匿，或因過失遺漏，或為不實之說明，足以變更或減少保險人對
          於危險之估計者，保險人得解除契約；其危險發生後亦同。但要保人證明
          危險之發生未基於其說明或未說明之事實時，不在此限」，保險法第六十
          四條第一項、第二項分別定有明文。又「保險人於接受保險之聲請後，承
          擔危險之前，自須正確了解所承擔危險之情況，故法律課予要保人據實說
          明之義務，以為保險人估計危險之標準，凡經保險人書面詢問之事項，要
          保人故意隱匿，或因過失遺漏，或為不實之說明時，其隱匿、遺漏或不實
          之說明，足以變更或減少保險人對於危險之估計者，保險人即得解除保險
          契約，此觀保險法第六十四條第一項、第二項之規定自明」、「查黃○敏
          自七十九年起至八十七年間，即因罹患紅斑性狼瘡及其併發症多次住院治
          療，於八十年間，經腎臟活體切片檢查證實確有狼瘡腎炎，有其全部病歷
          資料及行政院衛生署醫事審議委員會鑑定書可稽，黃○敏原在高雄榮民總
          醫院擔任外科技術人員，對其多年來因罹患該病症多次在該醫院急診、住
          院治療，不能諉為不知，乃其於八十五年八月七日投保時，竟在要保書書
          面詢問第十三項告知事項第五點之（十）是否曾患有紅斑性狼瘡欄內答稱
          『否』，有該要保書可憑，自屬故意隱匿，違反據實說明義務，足以影響
          被上訴人對於危險之估計，依保險法第六十四條第二項前段規定，被上訴
          人得解除契約」，復經最高法院分別著有七十八年度台上字第一九八號裁
          判要旨、九十一年度台上字第七四八號裁判要旨闡述甚詳。
    （二）查本件保險契約要保人陳進丁於九十一年二月二十日晚間七時許投保本件
          保險之前，即曾因鼻涕帶血絲、右側耳鳴近兩個月等症狀，而於九十一年
          二月二十日下午前往成大醫院耳鼻喉科初次就診，經該院主治醫師歐俊巖
          臨床檢查結果懷疑其罹患鼻咽癌，乃告知病患係疑似罹患鼻咽癌，並安排
          九十一年二月二十一日上午十一點到開刀房作鼻咽部切片手術，手術後預
          約於九十二年二月二十七日回診並看病理檢查報告，經病理檢查確認係罹
          患鼻咽癌等情，有國立成功大學醫學院附設醫院九十二年十月二十四日覆
          函、同院九十二年十一月二十八日覆函各一份在卷可稽。由此可見，要保
          人陳進丁於投保本件保險之前，對於其可能罹患有腫瘤，且業經醫師告知
          其係疑似罹患鼻咽癌，並已安排其於隔日上午到開刀房作鼻咽部切片手術
          等情，應已知之甚詳。乃竟於得知上開診斷結果後，於當日晚間七時許欲
          投保本件保險時，竟於告知書第一項「最近二個月是否曾因受傷或生病接
          受醫師治療、診療或用藥？」，勾選「否」，，於告知書第二項「過去二
          年內是否曾因接受健康檢查異常情形，而被建議接受其他檢查或治療？」
          ，也勾選「否」，，於告知書第五項「過去五年內是否曾因患有下列疾病
          ：‧‧‧‧(7)癌症（惡性腫瘤），而接受醫師治療、診療或用藥？」，亦
          勾選「否」，復於「※被保險人及配偶、子女現在過去之健康情形若有上
          列所述的情況，請詳填：姓名、病名（受傷部位）、就診醫院、就診期間
          、診療過程（門診或住院）、有無手術、有無後遺症」乙欄，空白未填，
          此有原告所提且為兩造所不爭之本件保險契約書一份在卷足憑，堪認被保
          險人陳進丁在投保前既然確已因上述疾病而有就診紀錄，且符合該告知書
          之健康告知事項詢問內容，然確實未在告知書上予以據實填寫無訛。此外
          ，再參酌陳進丁於投保本件保險後，隔日（九十一年二月二十一日）上午
          赴成大醫院開刀房作鼻咽部切片手術，並於手術後於九十二年二月二十七
          日即經病理檢查確認係罹患鼻咽癌，此有國立成功大學醫學院附設醫院九
          十二年十月二十四日覆函、同院九十二年十一月二十八日覆函各一份在卷
          可稽，堪認要保人陳進丁於投保本件保險之際，確有「故意隱匿，或因過
          失遺漏，或為不實說明之情事，且足以變更或減少保險人對於危險之估計
          」無訛。
    （三）要保人陳進丁於投保本件保險之際，既然確有違反據實說明義務之情事，
          已如前述。而被告公司嗣係於陳進丁死亡（九十二年二月二十六日）後，
          於九十二年三月五日經受益人即原告甲○○簽立「同意查詢聲明書」後，
          向成大醫院函查結果，據成大醫院於九十二年四月十四日提供「病歷內容
          」摘要表，被告始知被保險人陳進丁於投保前早有求診記錄（即被告始知
          陳進丁確有違反據實說明義務之情事），乃於九十二年四月二十三日發函
          解除契約，此亦為兩造所不爭，顯未逾一個月之除斥期間甚明。準此，自
          應認系爭保險契約業經解除，從而，原告依據保險契約關係，本於保險受
          益人之地位，訴請被告給付本件保險金六十萬元，並加給自起訴狀繕本送
          達翌日起至清償日止，按年息百分之五計算之法定遲延利息云云，自屬無
          據。
    （四）就此，原告雖又主張：陳進丁於九十一年二月二十七日經由病理組織切片
          報告得知罹患鼻咽癌後，即將其在成大醫院初診及檢驗情形向被告告知並
          申請理賠，然被告僅以保單須三十天始生效為由拒絕理賠，卻未於一個月
          內解除契約，甚至於第一年期滿後又繼續向陳進丁收取第二年保費三二九
          五０元，則於時隔一年後自不得解除本件保險契約云云。惟查：
          依據保險法第六十四條第三項之規定，保險人倘依保險法第六十四條第
            二項規定，以要保人故意隱匿，或因過失遺漏，或為不實之說明，足以
            變更或減少保險人對於危險之估計為由，主張解除契約者，其解除契約
            權，自保險人「知有解除之原因」後，經過一個月不行使而消滅。本件
            原告雖主張被告公司業已知悉要保人陳進丁罹患癌症逾一月，自不得解
            除本件保險契約云云，惟「知悉要保人陳進丁罹患癌症逾一月」究與「
            知有解除之原因」顯不相同，原告竟混淆該兩者彼此間之概念差異，據
            以為上述之主張，已難認其主張為有理由。
          更何況本件有關被告辯稱：被告公司係於被保險人陳進丁死亡（九十二
            年二月二十六日）後，因接獲原告之理賠請求，而於九十二年三月五日
            由原告簽立「同意查詢聲明書」後，經成大醫院於九十二年四月十四日
            提供「病歷內容」摘要表予被告公司，被告公司始知被保險人陳進丁於
            投保前早有求診記錄（即被告始知陳進丁確有違反據實說明義務之情事
            ），乃於九十二年四月二十三日發函表示解除本件保險契約等情，有被
            告所提同意查詢聲明書一份、成大醫院病歷內容摘要表一份、成大醫院
            耳鼻喉科初診紀錄一份在卷可稽，且為原告所不爭，應堪認被告公司之
            解除系爭保險契約，顯未逾「知悉後一個月」之除斥期間甚明。
          至於原告所提電話錄音及其譯文各一份，及原告所聲請傳訊證人許雲卿
            、張麗卿所為之證詞，充其量僅足以說明「陳進丁於經病理組織切片報
            告得知罹患鼻咽癌後，曾將該檢驗結果告知被告」而已，並不足以證明
            「被告公司業已知悉陳進丁於投保前早有求診記錄（即早已知悉陳進丁
            有違反據實說明義務之情事）逾一月」，此外，原告又未能提出其他確
            切事證，以資證明「被告公司業已知悉陳進丁於投保前早有求診記錄（
            即早已知悉陳進丁有違反據實說明義務之情事）逾一月」，則原告空言
            主張被告早已知悉陳進丁違反據實說明義務已逾一月，自不得解除本件
            保險契約云云，顯無足採。
四、綜上所述，被保險人陳進丁於投保本件保險時，就被告公司所為之書面詢問事項
    ，在人身保險要保書上既然確實未予據實填寫，且該說明義務之違反，亦確實足
    以變更保險人對於危險之評估，則被告公司於九十二年四月十四日知悉陳進丁有
    上開違反告知義務之情事後，旋於九十二年四月二十三日發函通知本件保險受益
    人即原告解除本件保險契約，自屬有據。而系爭保險契約既經解除，則原告依據
    保險契約關係，本於保險受益人之地位，訴請被告給付本件保險金六十萬元，並
    加給自起訴狀繕本送達翌日起至清償日止，按年息百分之五計算之法定遲延利息
    云云，自屬無據，其訴應予駁回。又原告本案之請求既經駁回，則其假執行之聲
    請亦失所附麗，爰併予駁回。
五、兩造其餘主張及所提證據，與本院上開論斷無涉或無違，爰不予一一贅述，附此
    敘明。
六、據上論結，本件原告之訴為無理由，依民事訴訟法第七十八條，判決如主文。
中      華      民      國    九十二    年     十二     月    二十二    日
                                臺灣臺南地方法院民事第一庭
~B法      官  王金龍
右為正本係照原本作成。
如對本判決上訴，須於判決送達後廿日內向本院提出上訴狀。
中      華      民      國    九十二    年     十二     月    二十三    日
~B法院書記官  黃富煜


司法院資訊處製作；財團法人民間司法改革基金會備份。
